臺灣彰化地方法院刑事判決　　　　　　　94年度交訴字第87號
公　訴　人　臺灣彰化地方法院檢察署檢察官
被　　　告　乙○○
上列被告因過失致死案件，經檢察官聲請簡易判決處刑（九十四
年度偵字第三八二四號），本院改依通常程序審理，並依簡式審
判程序判決如下：
    主  文
乙○○從事業務之人，因業務上之過失致人於死，處有期徒刑壹
年陸月，緩刑肆年。
    事  實
一、乙○○從事協助送貨業務，須駕駛車輛協助送貨，係以駕駛
    為附隨業務之人，於民國九十四年四月二十一日十七時許，
    駕駛車牌號碼三六二○─ＪＷ號自用小貨車，沿彰化縣和美
    鎮○○路○段，由西往東方向行駛，行至上開路段與和厝路
    交岔路口欲左轉時，原應注意汽車行近行人穿越道前，應減
    速慢行，遇有行人穿越時，無論有無交通警察指揮或號誌指
    示，均應暫停讓行人先行通過，而依當時天氣晴朗、視線良
    好，客觀上並無不能注意之情事，竟疏未注意暫停讓行人先
    行通過而貿然左轉，適有行人高黃燕在前開交岔路口，由
    東往西方向穿越和厝路上之行人穿越道，乙○○所駕上開自
    用小貨車因而不慎撞及行至穿越道中途之行人高黃燕，致
    高黃燕倒地後受有頭部外傷、顱內出血之傷害，經送醫急
    救，延至九十四年四月二十五日十四時四十三分許，仍不治
    死亡。乙○○於肇事後，犯罪被發覺前，即委由他人以電話
    報警處理，並向警方自首而接受裁判。
二、案經乙○○自首暨彰化縣警察局和美分局報請臺灣彰化地方
    法院檢察署檢察官相驗偵查後聲請簡易判決處刑。
    理  由
一、上揭事實，業據被告乙○○於本院準備程序、審理時認罪而
    坦承不諱，核與被害人高黃燕之子甲○○於警訊時及偵查
    中指述之情節相符，並有道路交通事故現場圖一張、道路交
    通事故調查報告表（一）（二）二份、初步調查報告暨報驗
    書一件、攝有車禍現場及車輛因撞擊受損情形之相片四張附
    卷可資佐證。再被害人高黃燕因本件車禍以致死亡一節，
    亦經臺灣彰化地方法院檢察署檢察官督同檢驗員相驗屬實，
    製有勘驗筆錄、相驗屍體證明書、驗斷書各一份在卷可憑。
    按汽車行近行人穿越道前，應減速慢行，遇有行人穿越時，
    無論有無交通警察指揮或號誌指示，均應暫停讓行人先行通
    過，道路交通安全規則第一百零三條定有明文，被告駕車自
    應注意上述道路交通安全規則之規定，而本件車禍發生當時
    天氣晴朗、視線良好，並無不能注意之情事，被告竟疏未注
    意及此以致肇事，足證其駕車行為顯有過失。末查被告本件
    過失駕車肇事行為，與被害人高黃燕之死亡結果間，亦具
    有相當因果關係。綜上所述，本件事證明確，被告前揭犯行
    ，洵堪認定，應予依法論科。
二、核被告乙○○所為，係犯刑法第二百七十六條第二項之業務
    過失致人於死罪。本件被告係從事協助送貨業務，須駕駛車
    輛協助送貨，復係駕駛自小貨車肇事，貨車上亦載有貨物，
    其顯然係以駕駛為附隨業務之人，聲請書認被告係涉犯刑法
    第二百七十六條第一項之過失致人於死罪嫌，容有未洽，惟
    因公訴人已於本院審理時當庭變更起訴法條為刑法第二百七
    十六條第二項之業務過失致人於死罪，本院即毋庸再予變更
    ，先此敘明。另被告駕駛汽車行經行人穿越道，不依規定讓
    行人優先通行，因而致被害人高黃燕死亡，且依法應負刑
    事責任，應依道路交通管理處罰條例第八十六條第一項之規
    定，加重其刑。又被告於肇事後，犯罪被發覺前，即委由他
    人以電話報警處理，並向警方自首而接受裁判，此有初步調
    查報告暨報驗書、肇事人自首情形紀錄表各一份存卷可據，
    其對未發覺之罪自首而接受裁判，應依刑法第六十二條前段
    之規定，減輕其刑。前揭加重及減輕部分，先加重而後減輕
    之。爰審酌被告之品行、智識程度，前已有違背安全駕駛致
    交通危險犯行之不良前科紀錄，且對本件車禍致被害人高黃
    燕死亡亦應負全部之過失責任，惟其事後已與被害人家屬
    達成民事調解而賠償損失，有彰化縣和美鎮調解委員會調解
    書影本一份附卷可佐，及其犯罪後坦承犯行、態度尚稱良好
    等一切情狀，量處如主文所示之刑，以資懲儆。末查被告未
    曾受有期徒刑以上刑之宣告，有臺灣彰化地方法院檢察署刑
    案資料查註紀錄表及臺灣高等法院被告全國前案紀錄表可憑
    ，其因一時疏失致罹刑章，經此偵、審教訓，當知所警惕，
    信無再犯之虞，且其業與被害人家屬達成民事調解，已如前
    述，本院認對其所宣告之刑，以暫不執行為適當，爰併予宣
    告緩刑四年，以啟自新。
據上論斷，應依刑事訴訟法第二百七十三條之一第一項、第二百
九十九條第一項前段，刑法第二百七十六條第二項、第六十二條
前段、第七十四條第一款，道路交通管理處罰條例第八十六條第
一項，罰金罰鍰提高標準條例第一條前段，判決如主文。
本案經檢察官郭緯中到庭執行職務。
中　　華　　民　　國　　94  　年　  8　　月    31     日
                  臺灣彰化地方法院交通法庭
                      法　  官  李  進  清
以上正本證明與原本無異。
如不服本判決，應於判決送達後十日內向本院提出上訴狀 (須附
繕本 )。
告訴人或被害人對於判決如有不服具備理由請求檢察官上訴者，
其上訴期間之計算係以檢察官收受判決正本之日期為準。
中　　華　　民　　國　　94　　年　　9 　　月　　5 　　日
                      書  記  官  張  木  松
附錄論罪科刑法條：刑法第二百七十六條第二項
中華民國刑法第276條第2項
(過失致死罪)
從事業務之人，因業務上之過失犯前項之罪者，處 5 年以下有期
徒刑或拘役，得併科3 千元以下罰金。
